---
title: "Trabalho de Machine Learning"
author: "Rodrigo de Miranda Videira"
date: "11/03/2022"
output:
  html_document:
    df_print: paged
  pdf_document: default
  html_notebook: default
---

Contexto:

A indústria XPTO fabrica cerveja artesanais e durante o ano ela abre sua fábrica para visitas.
O gestor da fábrica pretende usar a ciência de dados para explicar a quantidade de turistas e prever quantos turistas/visitas
terá no mês de janeiro/2021. Para isso, a indústria contratou uma consultoria para resolver o problema de negócio.

Bibliotecas utilizadas

```{r}
library(tidyverse)
library(ggcorrplot)
library(readxl)
library(MASS)
```


Carregando a base de dados para análise

```{r}
df <- read_excel("cervejaria.xlsx")
view(df)
```

Análisando as variáveis presentes no dataset

```{r}
names(df)
```

```{r}
str(df)
```

Tipos de variáveis

```{r}
#visitas -> Quantitativa discreta
#excursoes -> Quantitativa contínua
#preco -> Quantitativa contínua
#ano -> Categórica ordinal
#trimestre -> Categórica ordinal
#data -> Categórica ordinal
```

Realizando a correção dos tipos categoricos

```{r}
df$trimestre = as.factor(df$trimestre)
df$data = as.factor(df$data)
str(df)
```
Realizando análises estátisticas das variáveis:

* Visitas (Quantitativa)

```{r}
summary(df$visitas)

# Tirando os quartils Q1 e Q3 para análise de outliers
visitas_Q1 = quantile(df$visitas  , 0.25)
visitas_Q3 = quantile(df$visitas  , 0.75)
visitas_IQR = visitas_Q3 - visitas_Q1
```
Gráficos Visitas

```{r}
ggplot(df, mapping = aes(x = `visitas`)) +
  geom_histogram(bins = 9)
```

```{r}
ggplot(df, mapping = aes(x = `visitas`)) +
  geom_boxplot()
```

Pelos gráficos e valores apurados, a variável "Visitas" possui:

Média: 159206
Mediana: 147154

Como a média é maior que a mediana, e também pelo histograma os dados possuem assimetria a direita
Também pelo gráfico de boxplot não verificamos outliers.

```{r}

```


* Excursoes (Quantitativa)

```{r}
summary(df$excursoes)

# Tirando os quartils Q1 e Q3 para análise de outliers
excursoes_Q1 = quantile(df$excursoes  , 0.25)
excursoes_Q3 = quantile(df$excursoes  , 0.75)
excursoes_IQR = excursoes_Q3 - excursoes_Q1
```
Gráficos excursões

```{r}
ggplot(df, mapping = aes(x = `excursoes`)) +
  geom_histogram(bins = 10)
```

```{r}
ggplot(df, mapping = aes(x = `excursoes`)) +
  geom_boxplot()
```

Pelos gráficos e valores apurados, a variável "Excursoes" possui:

Média: 164.2
Mediana: 167.0

Como a média é menor que a mediana, e também pelo histograma os dados possuem assimetria a esquerda
Também pelo gráfico de boxplot não verificamos outliers.

```{r}

```

* Preço (Quantitativa)

```{r}
summary(df$preco)

# Tirando os quartils Q1 e Q3 para análise de outliers
preco_Q1 = quantile(df$preco  , 0.25)
preco_Q3 = quantile(df$preco  , 0.75)
preco_IQR = preco_Q3 - preco_Q1
```
Gráficos excursões

```{r}
ggplot(df, mapping = aes(x = `preco`)) +
  geom_histogram(bins = 7)
```

```{r}
ggplot(df, mapping = aes(x = `preco`)) +
  geom_boxplot()
```

Pelos gráficos e valores apurados, a variável "Preço" possui:

Média: 4.741
Mediana: 4.600

Como a média é maior que a mediana, e também pelo histograma os dados possuem assimetria a direita
Também pelo gráfico de boxplot não verificamos outliers.

```{r}

```


* Ano (Qualitativa)

```{r}
ano_tabela <- table(df$ano);ano_tabela
```

Realizando análise de correlações das variáveis quantitativas

```{r}
df_numericos <- select_if(df, is.numeric)
correl <-cor(df_numericos)
ggcorrplot(correl)
```
Pelo gráfico e valores de correlações,
temos que as variáveis Excursões e Visitas possuem uma correlação de média para quase fortemente correlacionada.
Sendo que nossa variável Visitas é a target. 
Entre as variáveis independentes elas não possuem uma alta correlação sendo para nossa modelo mante-las.

```{r}
cor(df_numericos)
```
Fazendo transformações nas nossas variáveis.

Transformando ano para integer e criando as dummies da coluna de "trimestre" e descartando nossa variável qualitativa de "data"

```{r}
df$ano = as.numeric(df$ano)
df$data = NULL
```

Criando dummies com a variável "trimestre"

```{r}
df$trimestre_q1 <- ifelse(df$trimestre == 1, 1,0)
df$trimestre_q2 <- ifelse(df$trimestre == 2, 1,0)
df$trimestre_q3 <- ifelse(df$trimestre == 3, 1,0)
df$trimestre_q4 <- ifelse(df$trimestre == 4, 1,0)
df$trimestre <-  NULL

# Retirando um dos trimestres
df$trimestre_q1 <- NULL
```

Verificando o DataFrame final com as transformações

```{r}
view(df)
str(df)
```
Criando o modelo de regressão linear

1º MODELO

```{r}
modelo_1 <- lm(visitas ~ ., data = df)
```

```{r}
par(mfrow=c(2,2))
plot(modelo_1)
```
Testando a normalidade dos resíduos.

Ho: distribuição dos dados = normal ->  p > 0.05
H1: distribuição dos dados <> normal ->  p < 0.05

```{r}
shapiro.test(modelo_1$residuals)
```

Escolhendo variáveis atráves do stepAIC - backward

```{r}
mod.simples  <- lm(visitas ~ 1, data = df)
stepAIC(modelo_1, scope = list(upper = modelo_1,
                               lower = mod.simples, direction = "backward"))
```
Criando o modelo com as variáveis selecionadas pelo metodo stepAIC usando método backward

```{r}
modelo_2  <- lm(formula = visitas ~ excursoes + trimestre_q2 + trimestre_q3, 
                  data = df)
```

Comparando os modelos

Modelo 1

```{r}
summary(modelo_1)
```

Modelo 2 - stepAIC backward

```{r}
summary(modelo_2)
```

Conclusões:

Em nosso modelo 1 utilizando todas as variáveis do nosso dataframe:

excursoes + preco + ano + trimestre_q2 + trimestre_q3 + trimestre_q4

chegamos a uma acurácia de 74,56

Já em nosso modelo 2 utilizando menos variáveis conseguimos chegar a uma acurácia maior,
e utilizando as seguintes variáveis:

excursoes + trimestre_q2 + trimestre_q3

nossa acurácia deste modelo foi de 75,98

uma diferença de 1,42 para melhor, mas com um mínimo de variáveis.

Chegando ao nosso modelo final escolhido:


      y (visitas) =  -24298.4 + (excursoes) * 959.6 + (trimestre_q2) * 59770.2 + (trimestre_q3) * 43877.7
      
Predizendo um registro de nossa base de dados

```{r}
linha_selecionada = df[1,]
linha_selecionada
```

```{r}
y <- -24298.4 + linha_selecionada$excursoes * 959.6 + linha_selecionada$trimestre_q2 * 59770.2 + linha_selecionada$trimestre_q3 * 43877.7
y
```







